# 请教陈版：联合投标如何确认收入

提问人：ilovexin 时间：2010-10-24 17:12:56
本单位中标一海外工程，由于对方是中外合资企业，所以都想用本土企业。于是本单位与海外一单位一起联合投标形式中标。 对于此种中标方式本单位应该如果确认收入，即应该总额确认中标合同得收入，还是净额确认本单位自己提供服务部份收入呢。
除了中标合同外，本单位和另一海外单位签定了明确各自责权利得合同，本单位为联合投标体得leader，即管理机构。如果客户对于两个单位的交付有问题，先找投标联合体，即本单位，然后投标联合体进行责任界定，看由那个单位进行补偿。
这样的模式和正常的分包有什么区别呢。正常的分包，本单位是本单位总额确认收入的。

回答人：chenyiwei
还是要根据中标后与业主签订的合同，以及联合体内各方之间的合作协议条款来确定，主要考虑因素是：（ 1 ）本公司对其他成员单位所履行的工作承担责任的情况，包括是否需要先由本单位对业主方承担责任然后再向责任方追偿，以及本公司对其他成员单位的工作进度、质量等是否负有明确的监督管理责任；（ 2 ）对方违约是否可能影响到本公司已完工部分的收入确认和价款收取；（ 3 ）合同价款，是在与业主签订的合同中直接约定向联合体内各成员单位分别应支付的价款金额，还是仅约定总价，联合体内各成员之间的利益分配由各成员另外协商签订协议确定。